臺灣臺中地方法院民事判決　　　　　　100年度家訴字第151號
原　　　告　陳蕙蘭
訴訟代理人　黃柏彰律師
被　　　告　胡武康
訴訟代理人　潘蝶芳
上列當事人間確認親子關係不存在事件，本院於民國一百年六月
十四日言詞辯論終結，判決如下：
    主      文
確認原告與被告間之親子關係不存在。
訴訟費用由被告負擔。
    事實及理由
甲、程序方面：
    按親子關係事件，與社會公益有關，當事人處分主義應受限
    制，故民事訴訟法關於認諾及自認或不爭執事實效力之規定
    ，於親子關係事件，不適用之，此觀民事訴訟法第五百九十
    四條規定自明。是被告就本件訴訟為認諾及訴訟上自認或不
    爭執事實，均不生訴訟上效力，亦不得本於其認諾，為被告
    敗訴之判決。
乙、實體方面：
壹、原告主張：原告為民國十四年二月二十六日生，僅記得於十
    八歲那年與訴外人胡汝楫結婚（嗣於七十九年六月二十日離
    婚）。因兩人無法生育，適逢被告出生，因當時訴外人胡汝
    楫任職於醫院，渠即自行偽造被告出生證明，向戶政機關申
    報被告為原告與訴外人胡汝楫之婚生子女。但被告並非原告
    分娩所生，原告與被告實際上並無親子血緣關係存在。為除
    去此不實之親子關係，爰提起本件訴訟請求確認兩造間之親
    子關係不存在等語。並聲明：如主文所示。
貳、被告辯以：同意原告主張之前開事實。被告已知生母是誰，
    被告之生父母分別是訴外人潘祖興、朱桂英，而訴外人潘祖
    興已經死亡等語。並聲明：如主文所示。
參、得心證之理由：
一、按民法第一千零六十三條第一項規定妻在婚姻關係存續中受
    胎而生之子女，推定為夫之婚生子女，係以該子女係由妻分
    娩為前提；如該子女非妻所生，自不受婚生子女之推定。即
    婚生推定之前提，乃子女為妻所分娩，倘妻並無分娩之事實
    ，僅於戶籍資料上虛偽登載子女為該夫妻之子女，則權利義
    務受影響之第三人提起確認該親子關係存在或不存在之訴，
    應屬一般確認之訴，而與民法第一千零六十三條第二項所定
    否認子女之訴有間（最高法院九十年度台上字第一九七五號
    民事判決參照）
二、查：(一)原告主張：被告並非原告分娩所生，但戶籍登記為原
    告與訴外人胡汝楫之子女之事實，為被告所自認，並有戶籍
    謄本、全戶戶籍資料（完整姓名）查詢結果、全戶戶籍資料
    查詢結果、ＤＮＡ血緣鑑定受鑑定人資料表、博微生物科技
    股份有限公司分子生物實驗室ＤＮＡ基因圖譜型別分析報告
    書在卷可證。徵諸上開ＤＮＡ基因圖譜型別分析報告書記載
    ：「送檢註明為朱桂英與胡武康之檢體，其相對應之各ＤＮ
    Ａ型別均無矛盾，存在一親等直系親緣關係之機率為百分之
    九十九點九以上。ＣＰＩ值＝000000000000點
    六。ＰＰ值＝零點九九九」等語。準此，原告之主張應堪信
    為真實。(二)原告與被告間既無親子血緣關係，則被告戶籍登
    記上登載原告為被告母親，顯與事實不符。今戶籍登記上，
    兩造間既仍記載有法律上母子關係，無法由兩造申請加以除
    去登記，故本件應認有訴之利益。從而，原告請求確認其與
    被告間之親子關係不存在，為有理由，應予准許。
丙、訴訟費用負擔之依據：民事訴訟第七十八條。
中    華    民    國   100    年    6     月    28    日
                  家事法庭    法  官  唐敏寶
以上正本係照原本作成。
如對本判決上訴，須於判決送達後二十日內向本院提出上訴書狀
（須附繕本）。
如委任律師提起上訴者，應一併繳納上訴審裁判費。
中    華    民    國   100    年    6     月    28    日
                              書記官  丁文宏